# 基于成本法模式下直接编制合并抵消分录思路

提问人：xmc621 时间：2019-03-17 18:45:31
第一步，抵消期初计提盈余公积
借：上年年末未分配利润 负数
贷：盈余公积 负数
第二步，抵消期初归属于少数股东权益
借：上年年末未分配利润
贷：少数股东权益
第三步，抵消初始投资
借：实收资本等
贷：长期股权投资
贷：少数股东权益
第四步，抵消本期计提盈余公积
借：提取法定盈余公积 负数
贷：盈余公积 负数
第五步，抵消本期利润分配
借：应付普通股股利 负数
贷：投资收益 负数
贷：少数股东权益 负数
第六步，抵消归属于本期少数股东损益
借：少数股东损益
贷：少数股东权益

回答人：chenyiwei
在一般的股权比例和投资成本未发生过变化的情况下，基本框架可以这样理解，但关键在于如何确定各笔分录的金额。理想状态下，这些分录应当是可以逐年滚动下来的，只需就每年有差异的数字（如少数股权、利润分配）进行调整即可。